【裁判字號】    97,裁,1831
【裁判日期】    970313
【裁判案由】    娛樂稅
【裁判全文】
最  高  行  政  法  院  裁  定
                                     97年度裁字第01831號
上  訴  人  烏來觀光事業股份有限公司
代  表  人  甲○○
被 上訴 人  臺北縣政府稅捐稽徵處
代  表  人  乙○○
上列當事人間娛樂稅事件，上訴人不服中華民國96年11月1日臺
北高等行政法院95年度訴更一字第156號判決不利部分，提起上
訴，本院裁定如下：
    主  文
上訴駁回。
上訴審訴訟費用由上訴人負擔。
    理  由
一、按對於高等行政法院判決之上訴，非以其違背法令為理由，
    不得為之，行政訴訟法第242條定有明文。依同法第243條第
    1項規定，判決不適用法規或適用不當者，為違背法令；而
    判決有同條第2項所列各款情形之一者，為當然違背法令。
    是當事人對於高等行政法院判決上訴，如依行政訴訟法第24
    3條第1項規定，以高等行政法院判決有不適用法規或適用不
    當為理由時，其上訴狀或理由書應有具體之指摘，並揭示該
    法規之條項或其內容；若係成文法以外之法則，應揭示該法
    則之旨趣；倘為司法院解釋或本院之判例，則應揭示該判解
    之字號或其內容。如以行政訴訟法第243條第2項所列各款情
    形為理由時，其上訴狀或理由書，應揭示合於該條項各款之
    事實。上訴狀或理由書如未依此項方法表明，或其所表明者
    與上開法條規定不合時，即難認為已對高等行政法院判決之
    違背法令有具體之指摘，其上訴自難認為合法。
二、上訴意旨略謂：(一)、依臺北縣娛樂稅徵收細則（89年8月88
    訂定）第3條規定：「本縣娛樂稅之徵收，由臺北縣政府擬
    訂徵收率表，提經議會通過後實施之。」被上訴人對本件課
    徵百分之十的娛樂稅率，然並未見其提出稅率之課徵依據，
    其課徵娛樂稅顯無法源依據。(二)、按行政程序法第8條明文
    規定，烏來空中纜車前已經行政部門認定為交通工具，依信
    賴保護原則，自不應於嗣後要求上訴人繳納娛樂稅。(三)、行
    政機關就纜車之性質尚未有確定共識前，被上訴人即無理由
    逕行認定，片面改變以往行政機關之見解。(四)、系爭纜車為
    進入雲仙樂園唯一交通工具，「纜車來回費用」性質上應屬
    交通工具費用，實無疑義，就此部分不應再課徵娛樂稅。(五)
    、被上訴人援引娛樂稅法第2條第1項第6款後段「其他娛樂
    項目」之規定，解釋本件之纜車為其娛樂稅課稅範圍，課徵
    上訴人經營之空中纜車娛樂稅，即已違背法令解釋之法理，
    漫無範圍的擴張解釋，據以作成之課稅行政處分當屬違法之
    處分，僅憑財政部83年6月15日台財稅第833596600號函釋，
    即將「清潔維護費」納入娛樂稅，有違背憲法規定人民依「
    法」納稅之規定等語。
三、本院經核上訴意旨，無非係就原審取捨證據、認定事實之職
    權行使，及依職權本其自由裁量權所酌定，指摘其為不當，
    並就原審已論斷者，再執陳詞為指摘及泛言未論斷，而非具
    體表明合於不適用法規、適用法規不當、或行政訴訟法第24
    3條第2項所列各款之情形，難認對該判決之如何違背法令已
    有具體之指摘。依首揭說明，應認其上訴為不合法。另本件
    被上訴人係依財政部88年8月27日台財稅第881939088號函釋
    ，並於嗣後始課徵上訴人娛樂稅，上訴人上訴意旨訴稱被上
    訴人依財政部83年6月15日台財稅第833596600號函釋向其課
    徵娛樂稅尚有誤解，併予明。
四、依行政訴訟法第249條第1項前段、第104條、民事訴訟法第
    95條、第78條，裁定如主文。
中    華    民    國    97    年    3     月    13    日
                    最高行政法院第二庭
                        審判長法官  高  啟  燦
                              法官  侯  東  昇
                              法官  黃  合  文
                              法官  廖  宏  明
                              法官  楊  惠  欽
以  上  正  本  證  明  與  原  本  無  異
中    華    民    國    97    年    3     月    14    日
                              書記官  邱  彰  德


司法院資訊處製作；財團法人民間司法改革基金會備份。
